Minutes et répertoires du notaire Jacques II PARQUE, 24 mai 1603 - 12 janvier 1640 (étude VI)
Archives nationales
- Minutes de Jacques II PARQUE, 1603 - 12 janvier 1640; MC/ET/VI/272 - MC/ET/VI/355
  - Minutes. 1634, juillet - 1634, décembre, juillet 1634 - décembre 1634; MC/ET/VI/335
    - Mémoire des armoiries faites en 1633 pour les funérailles du baron de Chaban, maréchal des camps et armées du roi, grand maître de l'artillerie de Venise, à la demande de Suzanne Guillart, sa veuve, par Pierre Le Blanc, maître peintre et sculpteur, demeurant rue des Arcis près la maison du Cha
      - 22 douzaines d'armoiries en papier, semblables à celles du premier article.
      Documents du Minutier central concernant les peintres, sculpteurs et graveurs au XVIIe siècle (1600-1650) [études I à X, 1955 actes], par Marie-Antoinette Fleury, tome I, Paris, S.E.V.P.E.N, 1969, p. 387 388 (instrument de recherche imprimé dématérialisé, certaines notices sont plus détaillées dans la version intégrale accessible en ligne par la rubrique 'Autres instruments de recherche', voir contexte dans le Plan d’orientation général - Notaires de Paris, guides thématiques du Minutier).
      marché; quittance; Arcis (rue des); Chat (enseigne du); Venise (Italie); Chaban, Louis du Maine (15..-1632, baron de); Guillart, Suzanne; Le Blanc, Pierre; officier général; peintre; sculpteur
    - BRODEUR LAISTRE (Faron de) § marché, 24 octobre 1634; MC/ET/VI/335
      marché; Laistre, Faron de
    - BOUDIN (Louis) maître brodeur-chasublier rue neuve Notre-Dame § Marché entre. .. et Jacques RIBET, vicaire de N. Dame de Bonne Nouvelle pour la confection de deux chappes moyennant la somme de 50 livres, 8 novembre 1634; MC/ET/VI/335
      marché; Boudin, Louis
    - Contrat de mariage entre honorable homme Philippe Rousseau, bourgeois de Paris, marchand orfèvre, demeurant sur le Pont Saint-Michel, paroisse Saint-Barthélémy, d'une part, et Catherine Berthoult, demeurant rue de la Barrillerie, paroisse Saint-Barthélémy, fille d'honorable personne François Berthoult, bourgeois de Paris, marchand drapier, demeurant rue de la Barrillerie, paroisse Saint-Barthélémy et de Marie Du Breul, demeurant rue de la Barrillerie, paroisse Saint-Barthélémy, d'autre part., 12 novembre 1634; MC/ET/VI/335
      contrat de mariage; Barillerie (rue de la); Saint-Michel (pont); Berthoult, Catherine; Berthoult, François; Du Breul, Marie; Rousseau, Philippe; négociant; orfèvre
    - RICHELIEU le cardinal de § Contrat de mariage entre Marguerite du CAMBOUT et Anthoine de LAAGE, duc de PUYLAURENS, en suite duquel est une quittance des mariés envers le cardinal de RICHELIEU, pour une somme de 240.000 ltz, versée le 6 décembre. Minute en déficit., 25 novembre 1634; MC/ET/VI/335
      contrat de mariage; quittance
    - POCQUELIN (Louis) marchand de drap de soie § bail de boutique à Louis POCQUELIN par Guillaume FREZON, 28 novembre 1634; MC/ET/VI/335
      bail; Pocquelin, Louis
    - TONNELLIER (Nicolas) maître menuisier § quittance par la femme de feu. .. à Lucien BOIZAR tapissier moyennant 60l. pour une teinture de tapisserie, 8 juillet 1694; MC/ET/VI/335
      quittance; Tonnellier, Nicolas
    - CHABAN (Louis baron de) maître des Camps du Roi § Mémoire du nombre des Armoiries faites et livrées aux obsèques et funérailles de Louis baron de CHABAN par Suzanne de GUILLART son épouse et quittance de 455 l. à Pierre LE BLANC peintre et sculpteur., 20 octobre 1694; MC/ET/VI/335
      quittance; Chaban, Louis de
    - LAISTRE (Faron de) maître brodeur rue neuve Notre-Dame § marché entre. .. et Jacques BARGUES curé de Saint-Martin de Jony pour la confection d'une bannière moyennant la somme de 200 livres, 24 octobre 1694; MC/ET/VI/335
  - Minutes. 1635, janvier - 1635, juin, janvier 1635 - juin 1635; MC/ET/VI/336
    - PARTES (Jean de) tapissier demeurant au marché neuf § accord entre. .. et Marie de PARTES, 29 janvier 1635; MC/ET/VI/336
      accord; Partes, Jean de
    - BOURSIN (Daniel) maître orfèvre demeurant sur le pont Saint-Nicolas § transport de bail par... à Jean MONOT marchand mercier, 30 janvier 1635; MC/ET/VI/336
      bail; Boursin, Daniel
    - TABLEAUX § inventaire après décès de Louis PRIMET curé de Saint-Pierre aux boeufs;; 10 tableaux quelques ornements d'église, 9 février 1635; MC/ET/VI/336
      inventaire; Primet, Louis
    - Transport par Eustache Picot, maître de la chapelle de musique du roi, chanoine de la Sainte-Chapelle, demeurant en l'enclos du Palais, à Jean Dutartre, licencié en droit canon, demeurant rue des Carmes, de 225 livres de rente, à prendre en 375 livres constituées le 10 décembre 1629, moyennant 3.600 livres., 13 février 1635; MC/ET/VI/336
    - Concordat entre Denis Le Goux, seigneur de Santenay, conseiller au parlement, pourvu en commende de l'abbaye de Notre-Dame de Chéhéry, demeurant rue de l'Arbre-Sec, agissant pour Me Douet, procureur au parlement de Dijon, qu'il a commis aux revenus de l'abbaye, d'une part, et Eustache Picot, maître de la musique de la chapelle du roi, demeurant dans l'enclos du Palais, également pourvu de ladite abbaye, portant nomination d'arbitres pour soumettre au prince de Condé, à la décision de qui ils s'en remettent, le différend qui les oppose au Grand conseil au sujet du possessoire de l'abbaye. Chacune des parties dépose une somme de 6.000 livres entre les mains de Jacques Parque, notaire, comme gage de sa soumission à la décision du prince., 16 février 1635 - 22 février 1635; MC/ET/VI/336
      1635, 22 février. Quittance olographe de Denis Le Goux pour les 6.000 livres que lui a rendues le notaire.
      1635, 22 février. Quittance olographe d'Eustache Picot pour la somme de 6.000 livres à lui remise par le notaire.
      Documents du Minutier central concernant l'histoire de la musique (1600-1650), par Madeleine Jurgens, tome I [études I à X, 1763 actes], Paris, Archives nationales, 1967, p. 79 (instrument de recherche imprimé dématérialisé, certaines notices sont plus détaillées dans la version intégrale accessible en ligne par la rubrique 'Autres instruments de recherche', voir contexte dans le Plan d’orientation général - Notaires de Paris, guides thématiques du Minutier).
      Le Goux, Denis
    - Concordat entre Denis Le Goux, sieur de Santenay, conseiller du roi au parlement, pourvu en commende de l'abbaye de Notre-Dame de Chéhéry, ordre de Citeaux, demeurant rue de l'Arbre-Sec, agissant en son nom et pour Étienne Douet, procureur au Parlement de Dijon, d'une part, et Eustache Picot, maître de la musique de la chapelle du roi, aussi pourvu de ladite abbaye de Chéhéry, demeurant dans l'enclos du Palais, d'autre part, mettant fin au différend les opposant au sujet du possessoire de ladite abbaye. Le Goux se départit des droits auxquels il pouvait prétendre en faveur de Picot qui, en échange, promet de passer procuration pour résigner en faveur de Jacques de Brancion, clerc du diocèse de Chalon-sur-Saône, le prieuré de Saint-Maurice de Senlis, ordre de Saint-Augustin, dont il était pourvu en commende., 22 février 1635; MC/ET/VI/336
    - LEHONGRES (Etienne) menuisier § bail de maison à .. par Jean LEVESQUE marchand bonnetier, 22 février 1635; MC/ET/VI/336
      bail; Lehongres, Etienne
    - BEUGNE (Jacques de) maître potier de terre demeurant montagne Sainte-Geneviève § bail à. .. par Marie CROLO veuve de Louis de JOUY, 8 mars 1635; MC/ET/VI/336
      bail; Beugne, Jacques de
    - Bail à ferme par Eustache Picot, maître de la chapelle de musique du roi, chanoine de la Sainte-Chapelle, prieur du prieuré et chapelle de Saint-Maurice de Senlis, demeurant en l'enclos du Palais, agissant en son nom et pour les religieux de ce prieuré, pour neuf années commençant à la Saint-Martin 1637, à Léonard Buisson, laboureur, de la ferme des Chaperons rouges, sise à Saint-Pathus, moyennant 20 muids de grain, 1 porc gras, valant 18 livres, 6 chapons, bons et suffisants, 1 mouton, 2 agneaux, 1 septier de pois et 6 livres d'argent de ferme annuelle., 7 mai 1635; MC/ET/VI/336
      Documents du Minutier central concernant l'histoire de la musique (1600-1650), par Madeleine Jurgens, tome I [études I à X, 1763 actes], Paris, Archives nationales, 1967, p. 80 (instrument de recherche imprimé dématérialisé, certaines notices sont plus détaillées dans la version intégrale accessible en ligne par la rubrique 'Autres instruments de recherche', voir contexte dans le Plan d’orientation général - Notaires de Paris, guides thématiques du Minutier).
    - Procuration, en blanc, donnée par Eustache Picot, maître de la chapelle de musique du roi, prieur conventuel et électif de Saint-Maurice de Senlis, dont il est pourvu en commende, demeurant en l'enclos du Palais, pour résigner son prieuré en faveur de Jacques de Brancion, clerc du diocèse de Chalon-sur-Saône., 8 mai 1635; MC/ET/VI/336
    - Procuration, en blanc, par Eustache Picot, maître de la chapelle de musique du roi, abbé commendataire de l'abbaye de Chéhéry, demeurant dans l'enclos du Palais, pour recevoir des fermiers de ladite abbaye les revenus temporels dus depuis le décès de Charles de Roberval, le dernier abbé., 8 mai 1635; MC/ET/VI/336
    - Concordat entre Denis Le Goux, sieur de Santenay, conseiller au parlement, demeurant rue de l'Arbre-Sec, d'une part, et Eustache Picot, maître de la musique de la chapelle du roi, abbé commendataire de l'abbaye de Chéhéry, demeurant dans l'enclos du Palais, d'autre part, fixant à 3.800 livres la somme que Le Goux s'engage à payer à Picot sur les revenus qu'a perçus Étienne Doucet, son receveur, depuis le décès de Charles de Roberval, dernier abbé., 8 mai 1635; MC/ET/VI/336
    - BRODEUR JACOB (Denis) § contrat de mariage, 30 mai 1635; MC/ET/VI/336
      contrat de mariage; Jacob, Denis
    - CHARPENTIER CALLIEUX (François) § contrat de mariage, 30 mai 1635; MC/ET/VI/336
      contrat de mariage; Callieux, François
    - BRODEUR PIAU (Sulpice) § contrat de mariage de..., 30 mai 1635; MC/ET/VI/336
      contrat de mariage; Piau, Sulpice
    - Entrée en service de Pierre Flament, facteur d'instruments, demeurant rue de la Calandre, pour une année, chez Nicolas Blanchet, maître facteur d'instruments, demeurant rue Saint-Martin, paroisse Saint-Josse, qui lui fournira ses vivres et lui versera un salaire de 30 livres., 31 mai 1635; MC/ET/VI/336
      Flament, Pierre
    - LE MAISTRE (Jean) maître tapissier au faubourg Saint-Germain § Contrat de mariage entre .. et Marie de PARTE fille de feu Baptiste de PARTE, tapissier en présence de François BOUDET, tapissier Laurent de LAUNAY, tapissier et Jean de PARTE tapissier, 19 juin 1635; MC/ET/VI/336
      contrat de mariage; Le Maistre, Jean
    - PIAU (Sulpice) brodeur demeurant sur le petit pont à l'enseigne du Croissant § Contrat de mariage entre .. et Marguerite CALLIEUX fille de feu François CALLIEUX charpentier en présence de Pierre BERTRAN maître brodeur, Denis JACOB maître brodeur, 30 mai 1695; MC/ET/VI/336
  - Minutes. 1635, juillet - 1635, décembre, juillet 1635 - décembre 1635; MC/ET/VI/337
    - Bail par Eustache Picot, maître de la musique de la chapelle du roi, chanoine de la Sainte-Chapelle, résidant en sa maison canoniale dans l'enclos du Palais, pour six ans à partir de Noël, à Claude Hanier, maître orfèvre, demeurant en l'île du Palais, du corps de logis se trouvant derrière la maison canoniale et comportant deux boutiques sur la rue Neuve, caves, trois chambres et un petit galetas, moyennant 500 livres de loyer annuel., 29 août 1635; MC/ET/VI/337
  - Minutes. 1636, janvier - 1636, mai, janvier 1636 - mai 1636; MC/ET/VI/338
    - POTIER d'ETAIN LAURIMIER (Pierre) § décharge, 14 janvier 1636; MC/ET/VI/338
      Laurimier, Pierre
    - Quittance par Eustache Picot, maître de la chapelle de musique du roi, chanoine de la Sainte-Chapelle, résidant en l'enclos du Palais, agissant au nom de Jean Dutartre, licencié en droit canon, demeurant rue des Carmes, ayant acquis ses droits sur une rente de 225 livres, à Bernard Arnoul, conseiller du roi, trésorier de l'ancienne bande des cent gentilshommes de la maison du roi, de la somme de 3.600 livres pour payement des arrérages et rachat des 225 livres de rente, faisant partie de 375 livres qui avaient été constituées le 10 décembre 1629., 18 janvier 1636; MC/ET/VI/338
      1636, 18 janvier. Décharge donnée par Jean Dutartre à Eustache Picot.
      Documents du Minutier central concernant l'histoire de la musique (1600-1650), par Madeleine Jurgens, tome I [études I à X, 1763 actes], Paris, Archives nationales, 1967, p. 81 (instrument de recherche imprimé dématérialisé, certaines notices sont plus détaillées dans la version intégrale accessible en ligne par la rubrique 'Autres instruments de recherche', voir contexte dans le Plan d’orientation général - Notaires de Paris, guides thématiques du Minutier).
    - HEUDON (Barthélemy) maître peintre à Paris § Mariage de Pascal AUVRY, marchand linger rue de la Barillerie, en présence de. .., ami., 2 février 1636; MC/ET/VI/338
      contrat de mariage; Heudon, Barthélemy
    - SARVAL (Jean) maître fourbisseur et garnisseur d'épées à Paris et Marie de BEAUVAIS, sa femme § Mariage de Marie SARVAL, fille de défunts. .., assistée de Jean DANTAN, aussi maître fournisseur et garnisseur d'épées demeurant sur le Pont Saint-Michel, en présence d'Adrianne de BEAUVAIS, veuve de Thomas HARDOIN, maître Menuisier et de Jean HARDOIN et Lambert DANTAN, maîtres fourbisseurs, ses cousins., 2 février 1636; MC/ET/VI/338
      contrat de mariage; Sarval, Jean; Beauvais, Marie de; Sarval, Marie
    - LAMET (Françoise Jeanne de) fille de Charles de LAMET, chevalier seigneur de BUSSY et autres lieux, maréchal des camps et armées du Roi, gouverneur de Mézières, et de Jeanne de DURAS, demeurant ordinairement au Paris, bailliage, de Montdidier, à présent à Paris avec sa mère et logées derrière les galeries du Louvre § Mariage de Charles de RONCHEROLLES, chevalier seigneur et baron de PONT Saint-PIERRE, sénéchal de Ponthieu, gouverneur d'Abbeville, et de Françoise Jeanne de LAMET (nombreux témoins), 4 février 1636; MC/ET/VI/338
      contrat de mariage; Lamet, Françoise Jeanne de; Molé, Mathieu; Roncherolles, Charles de
    - MASSIEU (Robert) maître potier d'étain demeurant au marché neuf § apprentissage chez. .. de Louis MASSIEU son neveu, âgé de 15 ans pour 6 ans moyennant 45 l., 9 février 1636; MC/ET/VI/338
      contrat d'apprentissage; Massieu, Robert
    - TABLEAUX § inventaire après décès de Marie SABERT femme de Louis BOYER, conseiller du Roi auditeur en sa chambre des Comptes demeurant quai des Augustins;; 10 tableaux, 18 février 1636; MC/ET/VI/338
    - CADAIRE (Jean) maître brodeur chasublier demeurant rue Neuve Notre Dame § Constitution de rente de 100 l. t. annuelle à. .., 20 février 1636; MC/ET/VI/338
      constitution de rente; Cadaire, Jean
    - POTERON (Jacques) horloger demeurant à Argenteuil § procuration par la veuve de .. à Noël MONNOT marchand, 22 février 1636; MC/ET/VI/338
      procuration; Poteron, Jacques
    - Bail à ferme par Eustache Picot, chanoine de la Sainte-Chapelle, maître de la chapelle de musique du roi, prieur commendataire de Saint-Jean-Baptiste de Mauregard, résidant en l'enclos du Palais, pour neuf années commençant à la Saint-Martin d'hiver 1637, à Pierre Olin, Nicolas et Jean Bonnefoy, laboureurs à Mauregard, des terres et dîmes appartenant audit prieuré, moyennant 23 muids de blé froment du meilleur cru, un porc gras de la valeur de 24 livres, une douzaine de chapons, 120 livres de beurre net, bon, loyal et marchand, 500 gerbes et 2 muids d'avoine par an., 10 avril 1636; MC/ET/VI/338
    - JAROULHAT (Jean) opérateur demeurant au Marché Neuf et Barbe DARNEL sa femme § Mariage de Guillaume BENOIST, chirurgien [demeurant en l'Ile du Palais, enseigne Saint-Nicolas ]à Paris et de Madeleine JAROULHAT, fille de Jean JAROULHAT, en présence de Nicolas DARNEL, opérateur ordinaire du Roi, oncle maternel de la future épouse. Jean JAROULHAT et le future époux s'associent pour exercer leur profession., 17 mai 1636; MC/ET/VI/338
      contrat de mariage; marché; Jaroulhat, Jean; Benoist, Guillaume; Darnel, Nicolas
    - HANIER (Claude) maître orfèvre rue Neuve Saint-Louis § bail par. .. à Louis QUENTIN, marchand mercier, 7 mai 1656; MC/ET/VI/338
      bail; Hanier, Claude
    - ORFÈVRE HANIER Claude § bail, 7 mai 1656; MC/ET/VI/338
  - Minutes. 1636, juin - 1636, décembre, juin 1636 - décembre 1636; MC/ET/VI/339
    - FREILING (Paul) Imprimeur en taille douce à Paris, natif d'Allemagne, demeurant rue Saint-Denis, enseigne de la Pomme d'or § Mariage de .. et de Marie BUNON, veuve de Arnoul RENARD, calottier à Paris, fille de défunt Pasquier BUNON, maçon à Paris. Parmi les témoins: Nicolas BUNON, brodeur à Paris, frère de la future épouse. .. promet de se faire naturaliser. Il est actuellement prisonnier aux prisons de l'Officialité de Paris., 4 juin 1636; MC/ET/VI/339
      contrat de mariage; Freiling, Paul; Bunon, Marie; Renard, Arnoul
    - HEERE (Denis de) conseiller du Roi en sa cour de Parlement, seigneur de SANDRE et de JOUY, et Jeanne de GIRAULDON, sa femme, demeurant à Paris rue et paroisse Saint-Christophe § Contrat du mariage de Claude de BERARD, baron de MIGENNES et de Marie de HEERE, qui ont reçu la bénédiction nuptiale le 29 août 1633. Denis de HEERE retirent toutes les plaintes et procédures qu'ils avaient faites., 8 juin 1636; MC/ET/VI/339
      contrat de mariage; Heere, Denis de
    - BOIZAR (Lucien) maître tapissier § quittance à. .. par Michel DENIS compagnon teinturier, 4 juillet 1636; MC/ET/VI/339
    - DELAFANT (Charles) tapissier demeurant au bord du pont Notre-Dame § Quittance par. .. à Jean PENOST (le jeune), 4 octobre 1636; MC/ET/VI/339
      quittance; Delafant, Charles
    - BOIZAR (Lucien) tapissier demeurant rue de la Juiverie § décharge à. .. par Noël PETIT, 30 novembre 1636; MC/ET/VI/339
    - FREILING (Paul) imprimeur en taille douce demeurant rue Saint-Denis § mariage entre .. et Marie BUNON veuve de Arnoul RINARD, 4 juin 1656; MC/ET/VI/339
      contrat de mariage; Freiling, Paul
    - IMPRIMEUR en TAILLE-DOUCE FREILING (Paul) § mariage, 4 juin 1656; MC/ET/VI/339
    - MALBESTE (Jean) maître tapissier § bail à .. par Claude FAUVEAU, 6 juin 1656; MC/ET/VI/339
      bail; Malbeste, Jean
    - TAPISSIER MALBESTE (Jean) § bail, 6 juin 1656; MC/ET/VI/339
    - DELAGRANGE (Estienne) marchand orfèvre rue Neuve Saint-Louis § continuation de bail à. .. par les chanoines de la Sainte-Chapelle, 7 juin 1656; MC/ET/VI/339
      bail; Delagrange, Estienne
    - ORFÈVRE DELAGRANGE Etienne § continuation de bail, 7 juin 1656; MC/ET/VI/339
      bail; Delagrange, Etienne
  - Minutes. 1637, janvier - 1637, juin, janvier 1637 - juin 1637; MC/ET/VI/340
    - Rétrocession par Eustache Picot, abbé de Chalivoy, maître de la chapelle de musique du roi, chanoine de la Sainte-Chapelle, résidant en sa maison canoniale en l'enclos du Palais, à Michel Tartier, abbé de Pierrelé, docteur en la faculté de Paris, et vicaire général de l'ordre de Citeaux en Berry, de la somme de 900 livres à lui précédemment cédée et dont il n'a pu entrer en possession., 2 janvier 1637; MC/ET/VI/340
    - MARCADE (Claude) orfèvre demeurant en l'île du Palais § mariage de Magdelaine MARCADE, fille de .. avec Claude GÉRAULT, marchand drapier, en présence de François MARCADÉ, orfèvre et René DELAHAYE, orfèvre, 11 janvier 1637; MC/ET/VI/340
      contrat de mariage; Marcade, Claude; Marcadé, François
    - HARLÉ (Claude) tapissier rue Neuve maître Dame § bail de maison à. .. par Isaac COLLETET procureur au Châtelet de Paris, 25 mars 1637; MC/ET/VI/340
    - BOIZARD (Lucien) tapissier § quittance à. .. par Pierre VIMON garde des plaisirs du Roi, 4 avril 1637; MC/ET/VI/340
      quittance; Boizard, Lucien
    - TABLEAUX § inventaire après décès de Adrien FRANÇOIS marchand de vin, 5 avril 1637; MC/ET/VI/340
    - BOIZAR (Lucien) tapissier rue du marché Pallu § quittance par. .. à François LEFEBVRE le jeune, marchand tapissier, 20 avril 1637; MC/ET/VI/340
      quittance; Boizar, Lucien; Lefebvre, François
  - Minutes. 1637, juillet - 1637, décembre, juillet 1637 - décembre 1637; MC/ET/VI/341
    - BOIZAR (Lucien) tapissier rue de la Juiverie § quittance de 250 l. à. .. par Pierre COCHARD marchand boucher, 3 juillet 1637; MC/ET/VI/341
    - DAUSSY (Jean) tapissier rue Dauphine § bail à. .. par Jean GUYARD, marchand de vin demeurant rue Dauphine, 9 juillet 1637; MC/ET/VI/341
      bail; Daussy, Jean
    - ÉPERONNIER LABBÉ (Armand) § apprentissage, 4 août 1637; MC/ET/VI/341
      contrat d'apprentissage; Labbé, Armand
    - LABBÉ (Armand) maître éperonnier rue de la Monnaie § apprentissage chez. .. de Pierre BILECOR âgé de 18 ans pour 4 ans moyennant 120 l, 4 août 1637; MC/ET/VI/341
    - ÉPERONNIER (apprentissage d') § apprentissage de Pierre BILECOQ âgé de 18 ans chez Armand LABBÉ pour 4 ans moyennant 120 livres, 4 août 1637; MC/ET/VI/341
      contrat d'apprentissage; Bilecoq, Pierre; Labbé, Armand
    - FOURBISSEUR d'ÉPÉE DU CANELLE (Jacques) § apprentissage, 6 août 1637; MC/ET/VI/341
      contrat d'apprentissage; Canelle, Jacques
    - FOURBISSEUR d'ÉPÉE (apprentissage de) § apprentissage de Jacques GAUSSANT âgé de 13 ans chez Jacques DU CANELLE pour 3 ans moyennant 75 l., 6 août 1637; MC/ET/VI/341
      contrat d'apprentissage; Gaussant, Jacques; Canelle, Jacques
    - FOURBISSEUR d'ÉPÉE GAUSSANT (Nicolas) § apprentissage, 6 août 1637; MC/ET/VI/341
      contrat d'apprentissage; Gaussant, Nicolas
    - BOIZAR (Lucien) tapissier § quittance de 106 l. à. .. par Anthoine Hardy pour la vente d'une tenture de tapisserie, 22 septembre 1637; MC/ET/VI/341
      acte de vente; quittance; Boizar, Lucien
    - TAPISSIER BOIZAR (Lucien) § transport de rente, 10 octobre 1637; MC/ET/VI/341
      transport de droits; Boizar, Lucien
    - BOIZAR (Lucien) tapissier rue de la Juiverie § transport de rente par. .. à Guillaume LEFEBVRE greffier au bailliage du pont de Charenton, 10 octobre 1637; MC/ET/VI/341
    - LEFEBVRE (Jacques) fourbisseur d'épée § mariage entre. .. fils de Jacques LEFEBVRE fourbisseur d'épée et Anthoinette DORÉ veuve de Robert CAMBERT fourbisseur d'épée en présence de Pierre GALLEMAN fourbisseur d'épée de Nicolas COUSINET maître orfèvre et de Constant CAMBERT maître fourbisseur d'épée, 25 octobre 1637; MC/ET/VI/341
      contrat de mariage; Lefèbvre, Jacques
    - ORFÈVRE COUSINET Nicolas § mariage, 25 octobre 1637; MC/ET/VI/341
      contrat de mariage; Cousinet, Nicolas
    - FOURBISSEUR d'ÉPÉE LEFEBURE (Jacques) père et fils § mariage, 25 octobre 1637; MC/ET/VI/341
      contrat de mariage; Lefebure, Jacques
    - FOURBISSEUR d'ÉPÉE GALLEMAN (Pierre) § mariage, 25 octobre 1637; MC/ET/VI/341
      contrat de mariage; Galleman, Pierre
    - FOURBISSEUR d'EPÉE CAMBERT (Constant) § mariage, 25 octobre 1637; MC/ET/VI/341
      contrat de mariage; Cambert, Constant
    - TAPISSIER BOIZAR (Lucien) § quittance, 21 novembre 1637; MC/ET/VI/341
    - BOIZAR (Lucien) tapissier § quittance à. .. par Claude FAURE, 21 novembre 1637; MC/ET/VI/341
    - TAPISSIER HARLÉ (Claude) § obligation, 1er décembre 1637; MC/ET/VI/341
      obligation; Harlé, Claude
    - MANSIEN (Jean) maître tapissier rue de Grenelle § obligation par .. à Claude HARLÉ marchand tapissier, 1er décembre 1637; MC/ET/VI/341
      obligation; Mansien, Jean
    - TAPISSIER MANSIEN (Jehan) § Obligation, 1er décembre 1637; MC/ET/VI/341
      obligation; Mansien, Jehan